---
title: 'Crowfunding en el Mercado de Capitales Colombiano - Proyecto de Estadística para la Analítica de Datos'
author: "Sergio Castañeda, Guillermo Castillo, Alexander Guecha"
date: "24/04/2022"
output:
  word_document: default
  pdf_document: default
---
```{r setup, include=T,error=FALSE,warning=T}
knitr::opts_chunk$set(echo = T)

library(readxl)
library(ggplot2)
library(dplyr)
library(fBasics)
library(MASS)
library(corrgram)
library(gclus)
library(descr)
library(GGally)
library(agricolae)
library(plotly)
library(fdth)

```

```{r}


BDa2censo <- read_excel("Base de datos inversionistas depurada v3.xlsx", 
    col_types = c("text", "text", "text", 
        "text", "text", "text", "text", "text", 
        "text", "text", "text", "text", "numeric", 
        "numeric", "text", "text", "date", 
        "numeric", "text", "text", "numeric", 
        "text", "text", "date", "text", "text", 
        "text", "numeric", "text"))
#View(BDa2censo)

```

# ANÁLISIS ESTADÍSTICO BASE DE DATOS INVERSIONISTAS DE A2CENSO 

## Resumen univariado de variables cualitativas

### Variable 1: SectorCampaña


```{r}
SectorCampaña_= BDa2censo$SectorCampaña
SCtabla=data.frame(table(SectorCampaña_))
porcentaje=prop.table(SCtabla[,2])
SCtabla2= cbind(SCtabla, porcentaje)
cum_frequencia=cumsum(SCtabla2[,2])
SCtabla3= cbind(SCtabla2, cum_frequencia)
cum_porcentaje=cumsum(SCtabla3[,3])
SCtabla4= cbind(SCtabla3, cum_porcentaje)
knitr::kable(
  (SCtabla4)
)


barplot(table(BDa2censo$SectorCampaña), col = "blue", main="Diagrama de barras variable Sector Campaña",ylim=c(0,5000),las=2, cex.names = 0.7, lwd = 1.5, cex.axis=0.9 ,  ylab = "Conteos")



plot_ly(SCtabla4, labels = SCtabla4[,1], values = SCtabla4[,3], type = "pie") %>%
  layout(title = "Diagrama de sectores por Sector Campaña")

```



### Variable 2: Calidad Tributaria

```{r}
CalidadTributaria= BDa2censo$CalidadTributaria
CTtabla=data.frame(table(CalidadTributaria))
porcentaje=prop.table(CTtabla[,2])
CTtabla2= cbind(CTtabla, porcentaje)
cum_frequencia=cumsum(CTtabla2[,2])
CTtabla3= cbind(CTtabla2, cum_frequencia)
cum_porcentaje=cumsum(CTtabla3[,3])
CTtabla4= cbind(CTtabla3, cum_porcentaje)
knitr::kable(
  (CTtabla4)
)

barplot(table(BDa2censo$CalidadTributaria), col = "blue", main="Diagrama de barras",ylim=c(0,13000),las=1, cex.names = 0.5, lwd = 1.5, cex.axis=0.9, xlab="Calidad Tributaria", ylab = "Conteos")

plot_ly(CTtabla4, labels = CTtabla4[,1], values = CTtabla4[,3], type = "pie") %>%
  layout(title = "Diagrama de sectores por Calidad Tributaria")

```

### Variable 3: Departamento
```{r}
Departamento= BDa2censo$Departamento
Dotabla=data.frame(table(Departamento))
porcentaje=prop.table(Dotabla[,2])
Dotabla2= cbind(Dotabla, porcentaje)
cum_frequencia=cumsum(Dotabla2[,2])
Dotabla3= cbind(Dotabla2, cum_frequencia)
cum_porcentaje=cumsum(Dotabla3[,3])
Dotabla4= cbind(Dotabla3, cum_porcentaje)
knitr::kable(
  (Dotabla4)
)

barplot(table(BDa2censo$Departamento), col = "blue", main="Diagrama de barras",ylim=c(0,13000),las=2, cex.names = 0.5, lwd = 1.5, cex.axis=0.9, xlab="Departamento", ylab = "Conteos")




plot_ly(Dotabla4, labels = Dotabla4[,1], values = Dotabla4[,3], type = "pie") %>%
  layout(title = "Diagrama de sectores por Departamento")

```

### Variable 4: Sector Económico del inversionista

```{r}
SectorEconomico= BDa2censo$SectorEconomico
SEtabla=data.frame(table(SectorEconomico))
porcentaje=prop.table(SEtabla[,2])
SEtabla2= cbind(SEtabla, porcentaje)
cum_frequencia=cumsum(SEtabla2[,2])
SEtabla3= cbind(SEtabla2, cum_frequencia)
cum_porcentaje=cumsum(SEtabla3[,3])
SEtabla4= cbind(SEtabla3, cum_porcentaje)
knitr::kable(
  (SEtabla4)
)

barplot(table(BDa2censo$SectorEconomico), col = "blue", main="Diagrama de barras variable Sector Economico del Inversionista",ylim=c(0,10000),las=2, cex.names = 0.5, lwd = 1.5, cex.axis=0.9,  ylab = "Conteos")



plot_ly(SEtabla4, labels = SEtabla4[,1], values = SEtabla4[,3], type = "pie") %>%
  layout(title = "Diagrama de sectores por Sector Económico del Inversionista")

```

### Variable 5: Tipo Inversionista

```{r}
TipoInversionista= BDa2censo$TipoInversionista
TItabla=data.frame(table(TipoInversionista))
porcentaje=prop.table(TItabla[,2])
TItabla2= cbind(TItabla, porcentaje)
cum_frequencia=cumsum(TItabla2[,2])
TItabla3= cbind(TItabla2, cum_frequencia)
cum_porcentaje=cumsum(TItabla3[,3])
TItabla4= cbind(TItabla3, cum_porcentaje)
knitr::kable(
  (TItabla4)
)

barplot(table(BDa2censo$TipoInversionista), col = "blue", main="Diagrama de barras",ylim=c(0,21000),las=2, cex.names = 0.5, lwd = 1.5, cex.axis=0.9, xlab="Tipo Inversionista", ylab = "Conteos")

plot_ly(TItabla4, labels = TItabla4[,1], values = TItabla4[,3], type = "pie") %>%
  layout(title = "Diagrama de sectores por Tipo Inversionista")

```

### Variable 6: Propósito del inversionista en A2censo

```{r}
Proposito = BDa2censo$Propósito
PTtabla=data.frame(table(Proposito))
porcentaje=prop.table(PTtabla[,2])
PTtabla2= cbind(PTtabla, porcentaje)
cum_frequencia=cumsum(PTtabla2[,2])
PTtabla3= cbind(PTtabla2, cum_frequencia)
cum_porcentaje=cumsum(PTtabla3[,3])
PTtabla4= cbind(PTtabla3, cum_porcentaje)
knitr::kable(
  (PTtabla4)
)

barplot(table(BDa2censo$Propósito), col = "blue", main="Diagrama de barras variable propósito del inversionista en A2censo",ylim=c(0,10000),las=2, cex.names = 0.6, lwd = 1.5, cex.axis=0.9,  ylab = "Conteos")


plot_ly(PTtabla4, labels = PTtabla4[,1], values = PTtabla4[,3], type = "pie") %>%
  layout(title = "Diagrama de sectores por propósito del inversionista en A2censo")

```

### Variable 7: Grupo de Edad

```{r}
GrupoEdad = BDa2censo$GrupoEdad
GEtabla=data.frame(table(GrupoEdad))
porcentaje=prop.table(GEtabla[,2])
GEtabla2= cbind(GEtabla, porcentaje)
cum_frequencia=cumsum(GEtabla2[,2])
GEtabla3= cbind(GEtabla2, cum_frequencia)
cum_porcentaje=cumsum(GEtabla3[,3])
GEtabla4= cbind(GEtabla3, cum_porcentaje)
knitr::kable(
  (GEtabla4)
)

barplot(table(BDa2censo$GrupoEdad), col = "blue", main="Diagrama de barras variable Grupo de Edad",ylim=c(0,10000),las=2, cex.names = 0.6, lwd = 1.5, cex.axis=0.9,  ylab = "Conteos")


plot_ly(GEtabla4, labels = GEtabla4[,1], values = GEtabla4[,3], type = "pie") %>%
  layout(title = "Diagrama de sectores por Grupo de Edad")

```

### Variable 8: Grupo de Ingresos

```{r}
GrupoIngresos = BDa2censo$GrupoIngresos
GItabla=data.frame(table(GrupoIngresos))
porcentaje=prop.table(GItabla[,2])
GItabla2= cbind(GItabla, porcentaje)
cum_frequencia=cumsum(GItabla2[,2])
GItabla3= cbind(GItabla2, cum_frequencia)
cum_porcentaje=cumsum(GItabla3[,3])
GItabla4= cbind(GItabla3, cum_porcentaje)
knitr::kable(
  (GItabla4)
)

barplot(table(BDa2censo$GrupoIngresos), col = "blue", main="Diagrama de barras variable Grupo de Ingresos",ylim=c(0,6000),las=2, cex.names = 0.6, lwd = 1.5, cex.axis=0.9,  ylab = "Conteos")


plot_ly(GItabla4, labels = GItabla4[,1], values = GItabla4[,3], type = "pie") %>%
  layout(title = "Diagrama de sectores por Grupo de Ingresos")

```

### Variable 9: Mes

```{r}
Mes = BDa2censo$Mes
Mtabla=data.frame(table(Mes))
porcentaje=prop.table(Mtabla[,2])
Mtabla2= cbind(Mtabla, porcentaje)
cum_frequencia=cumsum(Mtabla2[,2])
Mtabla3= cbind(Mtabla2, cum_frequencia)
cum_porcentaje=cumsum(Mtabla3[,3])
Mtabla4= cbind(Mtabla3, cum_porcentaje)
Mtabla4 = Mtabla4[order(Mtabla4$Freq), ]
knitr::kable(
  (Mtabla4)
)

barplot(table(BDa2censo$Mes), col = "blue", main="Diagrama de barras variable Mes de Inversión",ylim=c(0,3000),las=1, cex.names = 0.6, lwd = 1.5, cex.axis=0.9,  ylab = "Conteos")


plot_ly(Mtabla4, labels = Mtabla4[,1], values = Mtabla4[,3], type = "pie") %>%
  layout(title = "Diagrama de sectores por Mes de Inversió")

```

### Variable 10: Año

```{r}
Año = BDa2censo$Año
Atabla=data.frame(table(Año))
porcentaje=prop.table(Atabla[,2])
Atabla2= cbind(Atabla, porcentaje)
cum_frequencia=cumsum(Atabla2[,2])
Atabla3= cbind(Atabla2, cum_frequencia)
cum_porcentaje=cumsum(Atabla3[,3])
Atabla4= cbind(Atabla3, cum_porcentaje)
Atabla4 = Atabla4[order(Atabla4$Freq), ]
knitr::kable(
  (Atabla4)
)

barplot(table(BDa2censo$Año), col = "blue", main="Diagrama de barras variable Año de Inversión",ylim=c(0,15000),las=1, cex.names = 0.6, lwd = 1.5, cex.axis=0.9,  ylab = "Conteos")


plot_ly(Atabla4, labels = Atabla4[,1], values = Atabla4[,3], type = "pie") %>%
  layout(title = "Diagrama de sectores por Año de Inversión")

```

## Resumen univariado de variables cuantitativas

### Variable 11: Ingresos Mes

```{r}

basicStats(BDa2censo$IngresosMes)

IMtabla_Sturges <- fdt(BDa2censo$IngresosMes,breaks="Sturges",right=F)


knitr::kable(
  (IMtabla_Sturges)
)

plot(IMtabla_Sturges,type='fh',main="Histograma de frecuencias absolutas Ingresos Mes",
     xlab=" ",ylab="Conteos",col="red", las=2)

plot(IMtabla_Sturges,type='fp',main="Poligono de frecuencias absolutas",
     xlab=" ",ylab="Conteos",col="black",lwd=2,las=2) 

```
# Análisis Variable 11
Teniendo en cuenta que el valor mínimo de ingresos es de $1MM y el valor máximo es de $100MM, 

### Variable 12: Patrimonio

```{r}
basicStats(BDa2censo$Patrimonio)

POtabla_St <- fdt(BDa2censo$Patrimonio,breaks="Sturges",right=F)

knitr::kable(
  (POtabla_St)
)

plot(POtabla_St,type='fh',main="Histograma de frecuencias absolutas variable Patrimonio",
     xlab=" ",ylab="Conteos",col="blue", las=2)

plot(POtabla_St,type='fp',main="Poligono de frecuencias absolutas",
     xlab=" ",ylab="Conteos",col="black",lwd=2,las=2) 

```


### Variable: Monto Inversión

```{r}

basicStats(BDa2censo$MontoInversion)

MItabla_st <- fdt(BDa2censo$MontoInversion,breaks="Sturges",right=F)


knitr::kable(
  (MItabla_st)
)

plot(MItabla_st,type='fh',main="Histograma de frecuencias absolutas variable Monto Inversión",
     xlab=" ",ylab="Conteos",col="blue", las=2)

plot(MItabla_st,type='fp',main="Poligono de frecuencias absolutas",
     xlab=" ",ylab="Conteos",col="black",lwd=2,las=2) 

```

### Variable: Edad

```{r}

Edtabla <- fdt(BDa2censo$Edad, start=2, end=90, h=17.6)

knitr::kable(
  (Edtabla)
)

```

### Variable: Cantidad Inversiones

```{r}

CItabla <- fdt(BDa2censo$CantidadInversiones, k=5)

knitr::kable(
  (CItabla)
)

```


## Análisis Bivariado












